【裁判字號】    98,審易,523
【裁判日期】    981030
【裁判案由】    竊盜
【裁判全文】
臺灣新竹地方法院刑事判決             98年度審易字第523號
公  訴  人  臺灣新竹地方法院檢察署檢察官
被      告  乙○○
上列被告因竊盜案件，經檢察官提起公訴（98年度偵字第5791號
），本院判決如下：
    主    文
乙○○犯竊盜罪，累犯，處有期徒刑月。又犯夜間侵入住宅竊
盜罪，累犯，處有期徒刑捌月。應執行有期徒刑拾月。
    犯罪事實
一、乙○○前於民國97年間，因竊盜案件，經本院於97年3 月31
    日以97年度竹簡字第336號判決判處有期徒刑3月確定，甫於
    97年11月29日縮刑期滿執行完畢。詎其仍不知悔改，復分別
    基於意圖為自己不法所有之竊盜犯意，先後為下列犯行：
（一）於98年6 月14日上午11時許，前往甲○○位在新竹縣竹東
      鎮○○街113巷2號住處，徒手竊取甲○○放置在屋外電表
      上方供房客使用之大門鐵捲門遙控器1個得手。
（二）於98年6月15日凌晨4時許之夜間，以所竊得之上開遙控器
      開啟甲○○住處大門鐵捲門，侵入該住處內，徒手竊取甲○○所有之電風扇1臺、房客丙○○所有之舊手機、MP3隨
      身聽各1臺及零錢筒1 個（內有零錢新臺幣【下同】約500
      元）以及2 人所有之衛生紙、洗髮精、洗碗精、潤絲精、
      牙膏等日用品1 批得手。嗣於98年7月3日中午12時許，乙○○出現在上開周玉雙住處外，為甲○○發現有異，報警
      處理，始查知上情（大門遙控器1個及電風扇1臺均遭乙○○丟棄，衛生紙、洗碗精、潤絲精、牙膏等日用品1 批均
      遭乙○○用磬，另已使用之洗髮精2 瓶均已發還周玉雙保
      管領回，舊手機、MP3隨身聽各1 臺及零錢筒1個【內有零
      錢約500元】則尚未尋獲）。
二、案經新竹縣政府警察局竹東分局報告臺灣新竹地方法院檢察
    署檢察官偵查起訴。
    理    由
壹、程序部分：按傳聞法則之重要理論依據，在於傳聞證據未經
    當事人之反對詰問予以核實，乃予排斥，惟若當事人已放棄
    對原供述人之反對詰問權，於法院審判時表明同意該等傳聞
    證據可作為證據，基於證據資料愈豐富，愈有助於真實發現
    之理念，並貫徹刑事訴訟法修法加重當事人進行主義之精神
    ，確認當事人對於證據能力有處分權之制度，傳聞證據經當
    事人同意作為證據，法院認為適當者，亦得為證據。另當事
    人對於傳聞證據表示「沒有意見」，而未於言詞辯論終結前
    聲明異議（Without Objection ），應視為已有將該等傳聞
    證據採為證據之同意，此刑事訴訟法第159條之5定有明文。
    本案被告乙○○於本院審理程序中已表示對本院所提示調查
    之卷內人證物證之證據能力沒有意見，迄本院辯論終結前，
    被告乙○○亦未爭執本案證據之證據能力，依刑事訴訟法第
    159條之5第2 項之規定，應視被告乙○○已同意本案相關之
    傳聞證據均可作為證據，本院斟酌本案卷內之證據並非非法
    取得，亦無證明力明顯過低之情形，且經本院於審判期日依
    法進行證據之調查、辯論，被告乙○○訴訟上之程序權，已
    受保障，前開各該證據，均得採為證據，先予敘明。
貳、實體部分：
一、認定犯罪事實所憑之證據及認定之理由：
    訊據被告乙○○固坦承其於98年6 月14日上午11時許，有前
    往新竹縣竹東鎮○○街113巷2號住處，竊取告訴人甲○○放
    置在屋外電表上方供房客使用之大門鐵捲門遙控器1 個，以
    及於98年6月15日凌晨4時許，以所竊得之上開遙控器開啟新
    竹縣竹東鎮○○街113巷2號住處鐵捲門，侵入該住處內，徒
    手竊取告訴人甲○○所有之電風扇1臺及與房客丙○○2人所
    有之衛生紙、洗髮精、洗碗精、潤絲精、牙膏等日用品1 批
    等事實（見98年度偵字第5791號偵查卷第8 、43、44頁，本
    院卷第22頁背面、第27頁背面），然矢口否認其於98年6 月
    15日凌晨4 時許，另有竊取房客即被害人丙○○所有之舊手
    機、MP3隨身聽各1臺及零錢筒1個（內有零錢約500元）之犯
    行，辯稱：該處（指新竹縣竹東鎮○○街113巷2號）人進進
    出出等語（見本院卷第44頁）。經查：
（一）本案告訴人甲○○所有放置在新竹縣竹東鎮○○街113巷2
      號住處外電表上方供房客使用之大門鐵捲門遙控器1 個，
      於98年6 月14日上午11時許遭被告乙○○所竊取，並遭被
      告乙○○使用以該遙控器於98年6 月15日凌晨4 時許，開
      啟該住處鐵捲門，侵入該住處內竊取告訴人甲○○所有之
      電風扇1 臺及與房客及被害人丙○○2 人所有之衛生紙、
      洗髮精、洗碗精、潤絲精、牙膏等日用品1 批等情，除據
      被告乙○○上開供述坦承在卷外，並有告訴人周玉雙、被
      害人丙○○之指述（見上開偵查卷第10至14、43、44、51
      、52頁，本院卷第39頁背面、第43至45頁），以及新竹縣
      政府警察局竹東分局98年7 月3 日搜索扣押筆錄、扣押物
      品目錄表、贓物認領保管單各1 份、監視器錄影畫面翻拍
      照片9張 暨查獲照片4 張，以及中華民國98年6 月份日出
      日沒時刻表1 紙等在卷可參（見上開偵查卷第16至25、28
      、29頁，本院卷第30頁）。核與被告乙○○之供述大致相
      合，是關於被告乙○○此部分之供述，應與事實相符，堪
      可採信。
（二）至被告乙○○雖否認另有竊取被害人丙○○所有之舊手機
      、MP3隨身聽各1臺及零錢筒1個（內有零錢約500元）之犯
      行，然被告乙○○上開犯行，業據被害人丙○○於本院審
      判程序中指述甚詳，其稱略以：她於98年6 月間住在新竹
      縣竹東鎮○○街113巷2號屋內，該處有3間房間，她住第1
      間，平常為讓房間內通風，且當時房客只有她1 人，所以
      房間的門是半開著，於98年6月15日上午4時許，她人在臺
      中，當天中午房東即告訴人甲○○以電話告知該屋遭竊，
      詢問她有何貴重物品失竊，當時她回說貴重物品為舊手機
      、MP3隨身聽各1臺及零錢筒1個（內有零錢約500元），迨
      隔了2、3天她回到租屋處後，房東甲○○已將原遙控器改
      掉，她便以新遙控器開啟鐵捲門，經她清點後，發現房內
      之衛生紙、濕紙巾、洗髮精、沐浴乳、牙膏等日常用品及
      舊手機、MP3隨身聽各1臺及零錢筒1個（內有零錢約500元
      ）均被偷，並謂該舊手機不值錢，約1、2,000元等語（見
      本院卷第43頁背面、第44頁），核與告訴人甲○○於本院
      審判程序中指稱當時她只出租1間房間給被害人丙○○，
      當時被害人丙○○回到新竹，在屋內找不到舊手機、MP3
      隨身聽各1 臺及零錢筒1個（內有零錢約500元），就告訴
      她這些物品不見了等語（見本院卷第44頁）相合致；況被
      害人丙○○於本院審判程序中亦稱其不認識被告乙○○，
      與被告乙○○沒有過節等語（見本院卷第43頁背面），衡
      情，倘被害人丙○○果欲構陷被告乙○○，自可藉機杜撰
      其他高價之貴重物品失竊，無須僅謂價值非鉅之舊手機、
      MP3隨身聽各1臺及零錢筒1個（內有零錢約500元）等物品
      失竊，是被害人丙○○應無設詞構陷被告乙○○之可能，
      ；況告訴人甲○○於本院審判程序中亦稱本件案發當時她
      只出租1 間房間給被害人丙○○，該處她有用遙控器管制
      、沒有其他人可進出，且他們那邊不會很複雜，而被告乙○○偷竊之時間係在凌晨4 時許，怎麼會有人進進出出，
      至於她發現被偷後，已將1、2樓之鑰匙及遙控器全部更換
      、更不會有人可隨意進出等語（見本院卷第44頁）。復參
      以被害人丙○○所有之舊手機、MP3隨身聽各1臺及零錢筒
      1個（內有零錢約500元）等物品失竊之時，僅被告乙○○
      1 人曾進入失竊地點行竊，益徵被告乙○○所辯該處人進
      進出出云云，顯屬事後矯飾卸責之詞，不予採信。
（三）綜上，本件事證業臻明確，被告乙○○上揭犯行至堪認定
      ，均應依法予以論科。
二、論罪科刑：
（一）論罪：
  １、核被告乙○○於犯罪事實欄一、（一）所為，係犯刑法第
      320條第1項之普通竊盜罪。另於犯罪事實欄一、（二）所
      為，則係犯刑法第321 條第1項第1款之於夜間侵入住宅竊
      盜之加重竊盜罪。
  ２、想像競合：被告乙○○基於單一之竊盜犯意，於犯罪事實
      （二）之時地，以一竊取行為，於同時、地分別竊取被害
      人周玉雙、丙○○等人所有之財物，乃一行為觸犯數罪名
      ，為同種想像競合犯，應依刑法第55條前段之規定，從一
      重之於夜間侵入住宅之加重竊盜罪處斷。
  ３、數罪併罰：被告乙○○所犯上開普通竊盜罪、於夜間侵入
      住宅之加重竊盜罪2 罪間，其犯意各別、行為互異，被害
      人不同，自應分別論罪，併合處罰。
（二）累犯：被告乙○○前於97年間，因竊盜案件，經本院於97
      年3 月31日以97年度竹簡字第336號判決判處有期徒刑3月
      確定，甫於97年11月29日縮刑期滿執行完畢等情，有臺灣
      高等法院被告前案紀錄表1 份附卷可稽，其於有期徒刑執
      行完畢5年內故意再犯本件有期徒刑以上之2罪，均為累犯
      ，均應依刑法第47條第1項之規定加重其刑。
（三）量刑：爰審酌被告乙○○除有上開構成累犯之前案紀錄外
      ，另有偽造文書及多次搶奪、竊盜等刑事前科，有前揭所
      示之臺灣高等法院被告前案紀錄表可稽，足徵其素行不佳
      。又其正值青壯，竟不思守法自制，循正當途徑獲取所需
      ，竟為貪圖一己之私，恣意竊取他人財物，危害社會治安
      與他人財產安全，守法意識薄弱，所為實不足取，兼衡被
      告乙○○犯後否認部分犯行，態度非佳，且所竊取之物品
      大多經其丟棄或用磬，僅剩2 瓶已使用之沐浴乳發還予被
      害人周玉雙，並同時考量其犯罪動機、手段、所生危害等
      一切情狀，爰分別量處如主文所示之刑，以資懲儆。
據上論斷，應依刑事訴訟法第299條第1項前段，刑法第320條第1
項、第321條第1項第1款、第55條前段、第47條第1項、第51條第
5款，刑法施行法第1條之1第1項、第2項前段，判決如主文。
本案經檢察官洪期榮到庭執行職務。
中    華    民    國    98    年    10    月    30    日
                  刑事第九庭  法  官    劉兆菊
以上正本證明與原本無異。
如不服本判決應於收受判決後10日內向本院提出上訴書狀，並應
敘述具體理由。其未敘述上訴理由者，應於上訴期間屆滿後20日
內向本院補提理由書(均須按他造當事人之人數附繕本)「切勿逕
送上級法院」。
中    華    民    國    98    年    10    月    30    日
                              書記官    林兆嘉
附錄本案論罪科刑法條：
中華民國刑法第320條
意圖為自己或第三人不法之所有，而竊取他人之動產者，為竊盜
罪，處5年以下有期徒刑、拘役或5百元以下罰金。
意圖為自己或第三人不法之利益，而竊佔他人之不動產者，依前
項之規定處斷。
前2項之未遂犯罰之。
中華民國刑法第321條
犯竊盜罪而有左列情形之一者，處6月以上、5年以下有期徒刑：
一、於夜間侵入住宅或有人居住之建築物、船艦或隱匿其內而犯
    之者。
二、毀越門扇、牆垣或其他安全設備而犯之者。
三、攜帶兇器而犯之者。
四、結夥三人以上而犯之者。
五、乘火災、水災或其他災害之際而犯之者。
六、在車站或埠頭而犯之者。
前項之未遂犯罰之。


司法院資訊處製作；財團法人民間司法改革基金會備份。
